【裁判字號】    95,易,1588
【裁判日期】    950731
【裁判案由】    竊盜
【裁判全文】
臺灣臺中地方法院刑事判決              95年度易字第1588號
公  訴  人  臺灣臺中地方法院檢察署檢察官
被      告  乙○○
                    國民
上列被告因竊盜案件，經檢察官提起公訴（九十五年度偵字第九
四五三號），本院合議庭裁定改以簡式審判程序審理，判決如下
：
    主    文
乙○○攜帶兇器竊盜，累犯，處有期徒刑捌月。扣案之鐵撬、螺
絲起子及美工刀各壹支，均沒收。
    犯罪事實
一、乙○○前於民國八十九年間，因傷害案件，經臺灣高等法院
    臺中分院判處有期徒刑三年六月確定，入監執行後，於九十
    一年十月一日縮短刑期假釋，至九十二年十二月十四日假釋
    期滿未經撤銷，以已執行論。詎猶不知悔改，竟因無正當工
    作收入，即意圖為自己不法之所有，於九十五年四月十八日
    下午一時三十分許，騎乘其所有之車牌號碼ＱＷＣ─三七五
    號機車，攜帶客觀上足以對人之生命、身體造成危險性，而
    屬兇器之鐵撬、螺絲起子、美工刀，進入甲○○住處即位於
    臺中縣大安鄉○○村○○○路三二號旁之三合院內（侵入住
    宅部分未據告訴），竊取甲○○所有民國初年木雕玩偶一尊
    、人工手繪八仙圖騰一套、民國四十年代杜賣契字三份、日
    據時代昭和年間賣渡證書三份及地圖謄本一份，並於得手後
    將上開物品放入其所攜帶之背包內，正欲離去時，旋於同日
    下午二時許，為甲○○發覺，報警當場查獲。
二、案經臺中縣警察局大甲分局報告臺灣臺中地方法院檢察署檢
    察官偵查起訴。
    理    由
一、訊據被告乙○○對於上開犯罪事實供認不諱，並經證人即被
    害人甲○○於警詢時證述其於上開時、地發現被告侵入其住
    宅旁之三合院內行竊，而報警逮捕被告等情明確，且有證人
    甲○○領回失竊物品後所出具之贓物認領保管單、刑案現場
    測繪圖、前開車牌號碼ＱＷＣ─三七五號機車之車籍作業系
    統─查詢認可資料各一份、現場照片五張在卷可稽，此外，
    復有被告所有持以犯本件竊盜犯行之鐵撬、螺絲起子、美工
    刀各一支扣案可資佐證，足見被告自白與事實相符，堪以採
    信。從而，本件事證明確，被告加重竊盜犯行已堪認定，應
    予依法論科。
二、按刑法第三百二十一條第一項第三款所規定之攜帶兇器竊盜
    罪，係以行為人攜帶兇器竊盜為其加重條件，此所謂兇器，
    其種類並無限制，凡客觀上足對人之生命、身體、安全構成
    威脅，具有危險性之兇器均屬之，且祇須行竊時攜帶此種具
    有危險性之兇器為已足，並不以攜帶之初有行兇之意圖為必
    要，最高法院七十九年臺上字第五二五三號判例足資參照。
    本件被告於為本件竊盜犯行時，攜帶其所有之鐵撬、螺絲起
    子、美工刀各一支等工具，其中美工刀本屬利刃；而上開螺
    絲起子及鐵撬經本院當庭勘驗結果，則均屬金屬材質、質地
    堅硬；鐵撬長約三十點五公分；且螺絲起子及鐵撬前端均尖
    銳，客觀上均足以對於人之生命、身體構成威脅而具有危險
    性，顯均屬兇器。故核被告所為，係犯刑法第三百二十一條
    第一項第三款之攜帶兇器竊盜罪。按行為後法律有變更者，
    適用行為時之法律；但行為後之法律有利於行為人者，適用
    最有利於行為人之法律，刑法第二條第一項定有明文。被告
    前於八十九年間，因傷害案件，經臺灣高等法院臺中分院判
    處有期徒刑三年六月確定，入監執行後，於九十一年十月一
    日縮短刑期假釋，至九十二年十二月十四日假釋期滿未經撤
    銷，以已執行論等情，有臺灣臺中地方法院檢察署刑案資料
    查註紀錄表、臺灣高等法院被告前案紀錄表各一份在卷可佐
    ，茲於五年以內再故意犯本件有期徒刑以上之罪，不論依修
    正前之刑法第四十七條，或九十四年一月七日修正，九十五
    年七月一日施行之刑法第四十七條第一項之規定，均構成累
    犯，對被告而言並無有利或不利之情形，自不生新舊法比較
    之問題，應逕依修正前之刑法第四十七條規定，論以累犯，
    並加重其刑。爰審酌被告正值青壯，不思以己力賺取財物，
    竟攜帶兇器竊盜，危害社會治安程度非低，惟念其所竊得物
    品業已全數歸還證人甲○○，犯罪所生損害尚小，且於本院
    審理時坦承犯行，顯有認錯悔過之意，態度良好等一切情狀
    ，量處如主文所示之刑。扣案之鐵撬、螺絲起子及美工刀各
    一支，係被告所有，且供其犯本件竊盜犯行所用之物，業據
    被告於本院審理時供陳在卷，爰均應依刑法第三十八條第一
    項第二款規定宣告沒收
據上論斷，應依刑事訴訟法第二百七十三條之一第一項、第二百
九十九條第一項前段，刑法第三百二十一條第一項第三款、修正
前第四十七條、第三十八條第一項第二款，判決如主文。
本案經檢察官丙○○到庭執行職務。
中    華    民    國    95    年    7    月     31    日
                  刑事第三庭    法  官  郭 妙 俐
上正本證明與原本無異。
如不服本判決，應於送達後十日內向本院提出上訴狀（須附繕
本），上訴於臺灣高等法院臺中分院。
                                書記官  陳 玉 芬
中    華    民    國    95    年    7     月    31    日
附錄本案論罪科刑法條
刑法第三百二十一條：
犯竊盜罪而有下列情形之一者，處六月以上、五年以下有期徒刑
：
一  於夜間侵入住宅或有人居住之建築物、船艦或隱匿其內而犯
    之者。
二  毀越門扇、牆垣或其他安全設備而犯之者。
三  攜帶兇器而犯之者。
四  結夥三人以上而犯之者。
五  乘火災、水災或其他災害之際而犯之者。
六  在車站或埠頭而犯之者。
前項之未遂犯罰之。


司法院資訊處製作；財團法人民間司法改革基金會備份。
